臺灣嘉義地方法院刑事判決
109年度侵訴字第22號
公  訴  人  臺灣嘉義地方檢察署檢察官
被      告  吳欣倫



指定辯護人  陳維鎧律師（義務辯護）
上列被告因強制性交等案件，經檢察官提起公訴（109 年度偵字
第4883號），本院判決如下：
    主    文
甲○○對於十四歲以上未滿十六歲之女子為性交，共肆罪，各處
有期徒刑伍月。應執行有期徒刑捌月。
    犯罪事實
一、甲○○於民國109 年4 月初結識代號BN000-A109053 之未成年
    女子（94年5 月生，姓名年籍詳卷內對照表，下稱甲女）
　　，進而交往成為男女朋友。甲○○明知甲女斯時係14歲以上未
    滿16歲之女子，尚無成熟之性自主及判斷能力，竟仍基於對
    14歲以上未滿16歲女子為性交行為之犯意，為下列行為：
  ㈠於109 年4 月間某2 日，均在嘉義市西區某旅館內，未違反
    甲女之意願，以其生殖器插入甲女陰道抽動至射精之方式，
    與甲女為性交行為共2 次。
  ㈡於109 年5 月初某日，在上述嘉義市西區某旅館內，未違反
    甲女之意願，以其生殖器插入甲女陰道抽動至射精之方式，
    與甲女為性交行為1 次。
  ㈢上開109 年5 月初某日後，2 人因故分手，經甲○○追求而於
    數日後2 人復合，109 年5 月13日，在嘉義市○區○○路000 
    號之嘉新大飯店內，復未違反甲女之意願，以其生殖器插入
    甲女陰道抽動至射精之方式，與甲女為性交行為1 次。
二、案經嘉義市政府警察局第一分局報請臺灣嘉義地方檢察署檢
    察官偵查起訴。
    理    由
一、程序方面：
    按性侵害犯罪防治法所稱性侵害犯罪，係指觸犯刑法第221
    條至第227 條、第228 條、第229 條、第332 條第2 項第2
    款、第334 條第2 項第2 款、第348 條第2 項第1 款及其特
    別法之罪；又行政機關、司法機關及軍法機關所製作必須公
    示之文書，不得揭露被害人之姓名、出生年月日、住居所及
    其他足資識別被害人身分之資訊，性侵害犯罪防治法第2 條
    第1 項、第12條第2 項分別定有明文。另性侵害犯罪防治法
    第12條所定其他足資識別被害人身分之資訊，包括被害人照
    片或影像、聲音、住址、親屬姓名或其關係、就讀學校與班
    級或工作場所等個人基本資料，性侵害犯罪防治法施行細則
    第6 條亦有明定。本案屬性侵害犯罪防治法所稱之性侵害犯
    罪，因本院所製作之本案判決係屬必須公示之文書，為避免
    被害人甲女之身分遭揭露，依上開規定，對於甲女及其父均
    僅以代號稱之，其姓名、年籍、地址等足資識別身分之資訊
    ，均予以隱匿，合先敘明。
二、證據能力：
    按被告以外之人（包括證人、鑑定人、告訴人、被害人及共
    同被告等）於審判外之陳述雖不符刑事訴訟法第159 條之1
    至之4 等4 條之規定，而經當事人於審判程序同意作為證據
    ，法院審酌該言詞陳述或書面陳述作成時之情況，認為適當
    者，亦得為證據；當事人、代理人或辯護人於法院調查證據
    時，知有刑事訴訟法第159 條第1 項不得為證據之情形，而
    未於言詞辯論終結前聲明異議者，視為有前項之同意，同法
    第159 條之5 定有明文。立法意旨在於傳聞證據未經當事人
    之反對詰問予以核實，原則上先予排除。惟若當事人已放棄
    反對詰問權，於審判程序中表明同意該等傳聞證據可作為證
    據；或於言詞辯論終結前未聲明異議，基於尊重當事人對傳
    聞證據之處分權，及證據資料愈豐富，愈有助於真實發見之
    理念，且強化言詞辯論主義，使訴訟程序得以順暢進行，上
    開傳聞證據亦均具有證據能力。經查，本判決所引用下列各
    項證據方法之證據能力，於本院準備程序時被告經由辯護人
    表示同意、不爭執（院卷第82-84 頁），且檢察官、被告及
    辯護人於審理中調查證據時，知有刑事訴訟法第159 條第1 
     項不得為證據之情形，亦未於言詞辯論終結前聲明異議，
    又本院審酌該等證據作成之客觀情況均無不當，並無不宜作
    為證據之情事，依刑事訴訟法第159 條之5 之規定，認應具
    有證據能力。
三、認定犯罪事實所憑證據及理由：
  ㈠上揭犯罪事實，業據被告於偵、審中坦承不諱（見警卷第3-5
     頁；偵卷第36頁；院卷第81頁、第161-163 頁），且經證
    人即被害人甲女證述相關情節在卷，並有嘉義縣警察局民雄
    分局偵查隊受理各類案件紀錄表及報案三聯單在卷可參（見
    警卷第15-16 頁）；此外，復有性侵害案件減少被害人重複
    陳述作業訊前訪視紀錄表、同意書與報告摘要、性侵害犯罪
    事件通報表、受理疑似性侵害事件驗傷診斷書（含驗傷光碟
　　）等放置警卷不公開存放袋內可資為憑。足認被告之自白俱
    核與事實相符，自可採為認定事實之依據。本件事證明確，
    被告上開犯行洵堪認定，應予依法論科。 
　㈡公訴意旨雖認：犯罪事實一㈡㈢部分，被告於上開時、地，
　　不顧甲女已表明不願再為性交之意，且以手推、腳踢被告，
    被告仍違反甲女之意願，將其生殖器插入甲女陰道內之方式
    而為性交行為等語。惟查：
    1.證人甲女固稱犯罪事實一㈡㈢部分已表明不願意性交，有以
      手推、腳踢抵抗（參他卷第5-7 頁；院卷第133-135 頁 
      ）；惟其偵訊時亦稱：伊有猜到去汽車旅館，被告會想與
      伊為性行為，且伊猜被告當下應該以為伊口是心非（見他
      卷第6-7 頁），以及審理時又稱：第4 次即伊生日，那時
      買了麥當勞要吃，天氣很熱，就去嘉新飯店裡面吹冷氣吃
      東西，伊不知道為何不在麥當勞店裡面吃就好等語（見院
      卷第136-137 頁）。衡諸被告與甲女當時係交往情侶關係
　　　，2 人同年4 月間曾在旅館內合意發生性交行為，若單純
      聊天、吃東西等應可逕至免費開放式空間地點，雙方對於
      選擇旅館、飯店房間付費休息通常另有目的，此尚與一般
      單純閒聊用餐之狀況不同。
　　2.甲女於審理時復證述：伊推被告之後，被告沒有打伊或是
      強迫、壓制伊等傷害的行為等語（見院卷第145 頁）。且
      109 年5 月13日被告與甲女離開嘉新大飯店後，2 人再前
      往民雄鄉產業道路空地與朋友烤肉慶祝甲女生日乙節，亦
      為甲女所坦承（參偵卷第39頁、第149 頁），益徵2 人於
      上開時地發生性交行為後，雙方彼此或與友人間猶有互動
      相處無異樣，甲女並未顯露不悅或求救之情。又事後甲女
      前往醫院檢驗結果，亦無其他明顯外傷，有前揭驗傷診斷
      書1 紙可按。而一般強制性交犯罪，行為人因違反被害人
      意願、施以強暴等強制力，強拉被害人衣褲或被害人掙扎
      反抗，常造成被害人身體留下傷勢或衣褲破損，甚至被害
      人乘機求援等節，然本件核與一般遭強制性交之被害情節
      未盡相符。 　
　  ⒊至卷內「Andy Lem」（即被告友人乙○○）事後109 年5
　　　月19日以Messenger 傳送訊息予甲女之對話紀錄翻拍照片
      所示「切結書」，該「切結書」乃被告於事後109 年5 月
      19日所書立，其內容亦未提及曾違反甲女意願而為性行為
      之事（參他卷第11-15 頁；院卷第142-143 頁），此事後
      情況無從補強佐證甲女指訴或遽為對被告不利之認定。
　  ⒋雖甲女指訴犯罪事實一㈡㈢被告違反其意願對其強制性交
　　　，然僅有甲女單一指訴，經本院依上開事前、事中或事後
      客觀發生事實，尚難勾稽推斷性交行為係違反甲女之意願
　　　，基於罪疑唯輕原則及證據法則，公訴意旨此部分所指，
      容有未洽，由本院變更起訴法條，詳如後述。 　
四、論罪科刑：
  ㈠按稱性交者，謂非基於正當目的，以性器進入他人之性器、
    肛門或口腔，或使之接合之行為，刑法第10條第5 項第1 款
    定有明文。又按刑法第227 條第3 項之對於14歲以上未滿16
    歲女子為性交罪，其被害客體為14歲以上未滿16歲之女子，
    立法意旨係以該女子智識與身體發育均尚未完全，尚無表示
    同意與他人為性交行為之能力，縱得該女子之同意，亦不得
    對之為性交之行為，以保護少女身智之正常發育。本件被告
    以其生殖器進入甲女之陰道內，乃屬性交行為；且查被害人
    甲女為94年5 月生，有其代號與真實姓名對照表1 紙在卷可
    憑，堪認甲女於案發時係屬14歲以上未滿16歲之女子，被告
    明知上情，卻仍於上開時、地與甲女為性交行為，核其所為
　　，均係犯刑法第227 條第3 項之對於14歲以上未滿16歲女子
    為性交罪。又依卷證資料，尚難使本院形成確信被告就犯罪
    事實一㈡㈢確係違反被害人甲女意願而對之為強制性交行為之
    心證，業如前述，此部分公訴意旨認被告涉犯刑法第221  
    條第1 項之強制性交罪嫌，既有未洽，惟因起訴之基本社會
    事實同一，且於本院審理程序已踐行告知被告上開罪名，給
    予防禦權、為己答辯機會之保障（見院卷第164 頁），自應
    依法變更起訴法條予以審理。至被告所犯本件刑法第227 條
    第3 項之罪，雖係對於少年故意犯罪，然因該罪已將「對於
    14歲以上未滿16歲之男女」列為犯罪構成要件，亦即已就被
    害人之年齡設有特別規定，自無庸再依兒童及少年福利與權
    益保障法第112 條第1 項之規定加重其刑，附此敘明。
　㈡被告所犯上開4 罪間，犯意各別，行為互殊，應予分論併罰
    。　
  ㈢被告前因不能安全駕駛案件，經本院以106 年度嘉交簡字第1
    762號判決處以有期徒刑3 月確定在案，於107 年6 月26日
    易科罰金執行完畢乙節，有臺灣高等法院被告前案紀錄表在
    卷可稽，其受有期徒刑執行完畢後5 年內故意再犯本案有期
    徒刑以上之罪，固合於累犯之要件；惟審酌被告前案所犯之
    酒駕公共危險案件，與本案所犯妨害性自主罪於罪質及侵害
    法益方面均不相同，難據此認定其有特別之惡性或刑罰反應
    力薄弱之情，不予加重其刑。　　　　
　㈣爰審酌被告案發時年約26歲，其既知被害人甲女係14歲以上
    未滿16歲女子，心智發育未臻成熟健全，對性行為缺乏完全
    自主判斷能力，竟未克制情慾，與之為性交行為，對於甲女
    身心健全、人格發展產生不良影響，考量被告之犯後態度，
    被告與甲女於案發時係男女朋友關係，及被害人之意見表示
    （參他卷第9 頁；院卷第152 頁），又被告尚非以暴力手段
    為本案犯行，兼衡被告之個人智識程度、經濟、與生活狀況
    （見本院卷第164 頁之審理筆錄所載）等一切情狀，分別量
    處如主文所示之刑，並定其應執行之刑，以示懲儆。 　
據上論斷，應依刑事訴訟法第299 條第1 項前段、第300 條，刑
法第227 條第3 項、第51條第5 款，判決如主文。
本案經檢察官張建強偵查起訴，由檢察官林俊良到庭實行公訴。
中　　華　　民　　國　　110 　年　　3 　　月　　2 　　日
                  刑事第二庭    審判長法  官  林正雄
　　　　　　　　　                    法  官  周欣怡
　　　　　　　　　                    法  官  王品惠
以上正本證明與原本無異。
如不服本判決應於收受送達後20日內向本院提出上訴書狀，並應
敘述具體理由；如未敘述上訴理由者，應於上訴期間屆滿後20日
內向本院補提理由書（均須按他造當事人之人數附繕本）「切勿
逕送上級法院」。
告訴人或被害人對於判決如有不服具備理由請求檢察官上訴者，
其上訴期間之計算係以檢察官收受判決正本之日期為準。
中　　華　　民　　國　　110 　年　　3 　　月　　2 　　日
                                      書記官  黃亭嘉
附錄本案論罪科刑法條：
中華民國刑法第227 條第3 項：
對於十四歲以上未滿十六歲之男女為性交者，處7 年以下有期徒
刑。